【裁判字號】    95,家訴,5
【裁判日期】    950320
【裁判案由】    給付贍養費
【裁判全文】
臺灣雲林地方法院民事判決               95年度家訴字第5號
原      告  乙○○
被      告  甲○○
上列當事人間請求給付贍養費事件，不經言詞辯論，本院判決如
下：
    主      文
原告之訴駁回。
訴訟費用由原告負擔。
    事      實
甲、原告方面：
一、聲明：被告應按月給付原告生活費新台幣一萬五千元。
二、陳述：原告為大陸人氏，與被告為夫妻關係。原告不同意辦
    理依親居留，所以不能辦理工作證，而無法工作，加上原告
    年齡大，不能工作，因而生活費得全靠被告負擔，一天三餐
    生活費用、醫病、零花、添置衣服，去境管局辦理延期手續
    費，差旅費用，到電話亭打電話購買磁卡等，因而，請求被
    告給付如聲明所示之費用等語。
三、證據：提出和解筆錄影本1份為證。
乙、被告方面：本件未經言詞辯論，惟據被告於調解及訊問時表
    示其家裡每天都有米，從來沒有斷炊過，冰箱都有菜、肉、
    雞蛋、罐頭，原告沒有發生三餐無東西吃的情形，不同意原
    告的請求等語。
丙、本院調閱94年度家訴字第27號給付扶養費事件卷宗。
    理      由
一、按原告之訴，依其所訴之事實，在法律上顯無理由者，法院
    得不經言詞辯論，逕以判決駁回之，民事訴訟法第249條第2
    項定有明文。再者，起訴違背第253條、第263條第2項之規
    定，或其訴訟標的為確定判決之效力所及者，法院應以裁定
    駁回之。民事訴訟法第249條第1項第7款亦有明文。
二、本件被告甲○○為27年11月06日生，為67歲之人，其目前僅
    賴老人津貼每月新台幣（下同）4000元生活，不足部分，再
    由被告與前妻所生之兒子不定額奉養，且被告名下並無其他
    財產，前為兩造所不爭執，並經另案即本院94年度家訴字第
    27號給付扶養費事件調閱財稅資料查明屬實。因而，本院當
    時考量被告每月收入情形，及原告除三餐生活外，尚需有零
    用錢供其私用，因此勸諭兩造而成立和解，於和解時由被告
    給付3000元，並自95年01月01日起按月給付2000元，有和解
    筆錄可按。
三、原告於和解成立後，被告收支情事相同，兩造生活環境並未
    變遷，原告再提起本件給付生活費用，在法律上顯無理由，
    乃不經言詞辯論，逕以判決駁回之。退而言之，原告前提起
    之94年度家訴字第27號給付扶養費事件，與本件給付生活（
    贍養費）費用，均為生活費所需，應屬同一事件。原告就此
    同一事件之訴訟標的，前既已經和解成立，依前項規定，法
    院應以裁定駁回之。
四、據上論結，本件原告之訴顯無理由，依民事訴訟法第249條
    第2項、第78條，判決如主文。
中    華    民    國    95    年    3     月    20    日
                          家事庭法  官  林秋火
以上正本係照原本作成
如對本判決上訴，須於判決送達後20日內向本院提出上訴狀
中    華    民    國    95    年    3     月    20    日
                                書記官  張瑛瑢


司法院資訊處製作；財團法人民間司法改革基金會備份。
